【裁判字號】    90,易,694
【裁判日期】    901116
【裁判案由】    贓物
【裁判全文】
臺灣高雄地方法院刑事判決                            九十年度易字第六九四號
    公  訴  人  臺灣高雄地方法院檢察署檢察官
    被      告  甲○○
右列被告因贓物案件，經檢察官提起公訴（八十九年度偵字第二二九七四號），本院
判決如左：
    主  文
甲○○收受贓物，累犯，處有期徒刑參月，如易科罰金以參佰元折算壹日。
    事  實
甲○○曾於民國（下同）八十三年間因違反藥事法案件，經法院於八十四年五月四日
判處有期徒刑十月確定，於八十五年三月九日執行完畢，猶不知悔改，於八十九年十
月十日十七時許，在高雄縣鳳山市大統百資公司附近，明知綽號「曾青天」之不詳姓
名成年男子所持有之車牌號碼ＴＷＲ－一四五號（起訴書誤繕為ＴＵＲ－一四五號）
機車一輛（該機車原係乙○○所有，於八十九年十月十日十四時許，在高雄縣鳳山市
○○路○段一二五號前失竊），並無來源證件及行車執照，係來源不明之贓物，竟仍
予收受騎用。嗣於八十九年十月十日二十時三十分許，甲○○騎乘該車行經高雄市○
○區○○路一一二號前經警查獲。案經高雄市政府警察局苓雅分局移送台灣高雄地方
法院檢察署檢察官偵查起訴。
    理  由
一、訊據被告甲○○坦承於右揭時地向綽號「曾青天」之不詳姓名成年男子收受車牌
    號碼車牌號碼ＴＷＲ－一四五號機車一輛騎用之事實，惟否認有何收受贓物之犯
    行，辯稱︰伊當時並不知道是贓車云云。經查，按機車應有車牌、來源證件及行
    車執照，乃通常之經驗法則，被告為一成年人，則其對此經驗法則自難諉為不知
    ，且本案車牌號碼ＴＷＲ－一四五號機車原係乙○○所有，於八十九年十月十日
    十四時許，在高雄縣鳳山市○○路○段一二五號前失竊等情，業據被害人乙○○
    於警訊中陳訴綦詳（見警卷第二頁），並有贓物認領保管收據一紙在卷可稽（見
    警卷第十頁），而被告不確定「曾青天」是否為真實姓名，亦不知其年籍、住址
    、電話等基本資料（見警卷第一頁背面及本院九十年十一月八日訊問筆錄），如
    何返還該車予「曾青天」﹖再參以被告曾於八十三年間因贓物案件經檢察官提起
    公訴（臺灣桃園地方法院檢察署八十三年度偵字第一二０一二號），該案雖經法
    院判決無罪確定，惟被告經此教訓，其收受來源不明之物品應較一般人更為注意
    是否為贓物等情，足認被告明知該綽號「曾青天」之不詳姓名成年男子所交付之
    車牌號碼ＴＷＲ－一四五號機車，並無來源證件，亦無行車執照，竟仍予收受騎
    用，而謂不知贓物，顯為卸責之詞，尚難採信，本件事證已臻明確，被告收受贓
    物之犯行洵堪認定。
二、核被告所為，係犯刑法第三百四十九條第一項之收受贓物罪。被告曾於八十三年
    間因違反藥事法案件，經法院於八十四年五月四日判處有期徒刑十月確定，於八
    十五年三月九日執行完畢，已據被告供明並有台灣高雄地方法院檢察署刑案資料
    查註記錄表、臺灣高等法院被告全國前案紀錄表在卷可憑，茲於執行完畢後五年
    以內再犯有期徒刑以上之本罪，為累犯，應依刑法第四十七條之規定加重其刑。
    審酌被告一時失慮，致罹刑典，該輛機車係八十四年出廠，現值約新台幣一萬五
    千元，現已返還被害人，及其犯罪之動機、目的、智識程度、所生之危害、犯後
    態度尚稱良好等一切情狀，爰量處如主文所示之刑。又按九十年一月四日修正，
    同年月十日經總統公布施行，同年月十二日生效之刑法第四十一條第一項規定：
    「犯最重本刑為五年以下有期徒刑以下之刑之罪，而受六個月以下有期徒刑或拘
    役之宣告，因身體、教育、職業、家庭之關係或其他正當事由，執行顯有困難者
    ，得以一元以上三元以下折算一日，易科罰金。但確因不執行所宣告之刑，難收
    矯正之效，或難以維持法秩序者，不在此限。」，另易科罰金之事項應依新法即
    裁判時之法律而無刑法第二條第一項但書之適用，亦經最高法院二十四年七月刑
    事庭總會決議在案，是就被告所宣告之刑應依修正後之新法併予諭知易科罰金之
    折算標準，附此敘明。
據上論斷，應依刑事訴訟法第二百九十九條第一項前段，刑法第二條第一項前段、第
三百四十九條第一項、第四十七條、刑法第四十一條第一項，罰金罰鍰提高標準條例
第一條前段、第二條，判決如主文。
中      華      民      國    九  十    年    十  一    月    十  六    日
                                          臺灣高雄地方法院刑事第三庭
                                              法  官  孫  啟  強
右正本證明與原本無異。
如不服本判決，應於判決送達後十日內，向本院提出上訴狀。
          書記官  盧  雅  婷
中      華      民      國    九  十    年    十  一    月    十  九    日
附錄本判決論罪科刑之法條：
刑法第三百四十九條第一項
收受贓物者，處三年以下有期徒刑、拘役或五百元以下罰金。


司法院資訊處製作；財團法人民間司法改革基金會備份。
